【裁判字號】    90,自,568
【裁判日期】    900807
【裁判案由】    竊佔
【裁判全文】
臺灣臺北地方法院刑事判決                            九十年度自字第五六八號
    自  訴  人  乙○○
    被      告  甲○○
右列被告因竊佔案件，經自訴人提起自訴，本院判決如左：
    主  文
本件自訴不受理。
    理  由
一、本件自訴意旨略以：查臺北市○○區○○段一小段六六四號地為自訴人乙○○持
    有，自訴人不曾將該地出租予被告甲○○，亦未曾同意被告使用該筆土地，彼此
    間並無任何關係，詎料被告竟自民國八十七年九月起在該地設置收費停車場營利
    迄今，顯已損害自訴人之權利，因認被告涉犯刑法第三百二十條第二項竊佔罪嫌
    等語。（詳如附件自訴狀影本所載）
二、按已經提起公訴或自訴之案件，在同一法院重行起訴者，應諭知不受理之判決，
    並得不經言詞辯論為之，刑事訴訟法第三百零三條第二款、第三百零七條分別定
    有明文。此一規定，依同法第三百四十三條規定，於自訴程序亦準用之。次按所
    謂「同一案件」，係指所訴彼此兩案為同一被告，其被訴之犯罪事實亦屬同一者
    而言，而其彼此兩案所訴被告同一，被訴之犯罪事實亦無異，不因前後所主張之
    罪名有異即可謂非同一案件，復有最高法院四十九年台上字第三一五號判例意旨
    足參。
三、經查：本件自訴人自訴甲○○自八十七年九月起，涉嫌竊佔坐落臺北市○○區○
    ○段一小段六六四地號土地之犯行，業經該地號土地之另一共有人陳月年於八十
    九年一月二十四日具狀就同一犯罪事實向本院提起自訴，經本院於八十九年四月
    十二日以八十九年度自字第一一二號判決自訴不受理後，自訴人陳月年不服提起
    上訴，經台灣高等法院於八十九年五月二十六日以八十九年度上易字第一七五六
    號撤銷原判決，發回本院，嗣經本院於九十年一月二十二日以八十九年度自更（
    一）字第一四號裁定自訴駁回後，復因陳月年不服提起抗告，經台灣高等法院於
    九十年五月三十日以九十年度抗字第二○七號撤銷原判決，發回本院，現經本院
    以九十年度自更（二）字第二五號審理在案，此經本院依職權調取本院八十九年
    度自字第一一二號、台灣高等法院八十九年度上易字第一七五六號、本院八十九
    年度自更（一）字第一四號、台灣高等法院九十年度抗字第二○七號；本院九十
    年度自更（二）字第二五號等刑事卷宗核閱無訛，並有該案自訴狀暨其上本院之
    收文戳記影本、本院八十九年度自字第一一二號刑事判決書、台灣高等法院八十
    九年度上易字第一七五六號刑事判決書、本院八十九年度自更（一）字第一四號
    刑事裁定書、台灣高等法院九十年度抗字第二○七號刑事裁定書（以上均影本）
    等件附卷可稽。自訴人自訴竊佔之被告與另案本院審理中之被告既屬同一，所指
    摘竊佔之犯罪事實又完全無異，自為「同一案件」無疑。揆上規定及說明，本件
    自訴人就已經提起自訴之同一案件，在本院重行提起自訴，自非合法。爰不經言
    詞辯論，逕為不受理判決之諭知。
據上論斷，應依刑事訴訟法第三百四十三條、第三百零三條第二款、第三百零七條，
判決如主文。
中    華    民    國      九十      年        八        月      七      日
                                    臺灣臺北地方法院刑事第六庭
                                        法  官  吳  秋  宏
右正本證明與原本無異。
如不服本判決，應於判決送達後十日內向本院提出上訴狀（應附繕本），上訴於臺灣
高等法院。
                                        書記官  林  碧  華
中      華      民      國    九十      年      八      月       七     日


司法院資訊處製作；財團法人民間司法改革基金會備份。
